pt-PT: Casa e jardim > Cozinha e refeições > Artigos para bar > Cubos e varas para refrigerar bebidas: Cubos para refrigerar bebidas; Varas para refrigerar bebidas
ro-RO: Casă și grădină > Bucătărie și sufragerie > Articole de bar > Cuburi pentru răcirea băuturilor și bețișoare: Cuburi pentru răcirea băuturilor; Bețișoare pentru băuturi
pl: Dom i ogród > Kuchnia i jadalnia > Naczynia barowe > Kamienie do whisky: Kostki chłodzące do napojów; Pałeczki do napojów
da: Hjem og have > Køkken og spisestue > Barudstyr > Whiskey-sten: Drikkekølende terninger; Drikkepinde
bg-BG: Дом и градина > Кухня и трапезария > Оборудване за барове > Кубчета за охлаждане на напитки и клечки: Охлаждащи кубчета за напитки; Клечки за напитки
nl: Huis en tuin > Keuken en eetkamer > Baraccessoires > Whiskystenen: Standaard whiskystenen; Whiskystokjes
ja: ホーム・ガーデン > キッチン・ダイニング > バー用品 > ウィスキーストーン: ウィスキーストーン・キューブ; ウィスキーストーン・スティック
it: Casa e giardino > Cucina e pranzo > Materiale da bar > Cubetti di ghiaccio per whisky: Cubi refrigeranti per bevande; Bastoncini per bevande
fr: Maison et jardin > Arts de la table et arts culinaires > Accessoires de bar > Glaçons réutilisables et bâtons réfrigérants pour boissons: Glaçons réutilisables; Bâtons réfrigérants
ko: 가정/원예 용품 > 주방/식탁 > 바 용품 > 음료 냉각 큐브/스틱: 음료 냉각 큐브; 음료 냉각 스틱
tr: Ev ve Bahçe > Mutfak ve Yemek > İçki Takımları > İçecek Soğutma Küpleri ve Çubukları: İçecek Soğutma Küpleri; İçecek Çubukları
el: Σπίτι & κήπος > Κουζίνα & τραπεζαρία > Είδη μπαρ > Κύβοι & μπαστούνια ψύξης ποτών: Κύβοι ψύξης ποτών; Μπαστούνια ψύξης ποτών
hu: Otthon és kert > Konyha és étkező > Bárfelszerelés > Italhűtő kockák és rudak: Italhűtő kockák; Italrudak
pt-BR: Casa e jardim > Produtos de cozinha e aparelhos de jantar > Utensílios para bares > Pedras para gelar uísque: Pedra para gelar uísque; Bastões para bebidas
zh-TW: 居家和庭園 > 廚房與餐廳 > 吧檯用具 > 保冷冰石/條: 保冷冰石; 攪拌棒
sk-SK: Dom a záhrada > Kuchyňa a jedáleň > Pomôcky na prípravu miešaných nápojov > Ľadové kamene a slamky do nápojov: Ľadové kamene do nápojov; Slamky do nápojov
es: Casa y jardín > Cocina y comedor > Utensilios para bares > Cubos de piedra para whisky y palos enfriadores de vino: Cubos para enfriar bebidas; Palos enfriadores
lt-LT: Namai ir sodas > Virtuvė ir valgomasis > Baro reikmenys > Gėrimų šaldymo kubeliai ir lazdelės: Gėrimų šaldymo kubeliai; Gėrimų lazdelės
th: บ้านและสวน > ห้องครัวและการรับประทานอาหาร > อุปกรณ์ที่ใช้กับบาร์ > คิวบ์และแท่งทำความเย็นของเครื่องดื่ม: คิวบ์ทำความเย็นของเครื่องดื่ม; แท่งคนเครื่องดื่ม
fi: Koti ja puutarha > Keittiö ja ruokailu > Baaritarvikkeet > Juomien viilennyspalat ja -tikut: Juomien viilennyspalat; Juomatikut
en: Home & Garden > Kitchen & Dining > Barware > Beverage Chilling Cubes & Sticks: Beverage Chilling Cubes; Beverage Sticks
sl-SI: Dom in vrt > Kuhinja in jedilnica > Barska oprema > Kocke in palčke za hlajenje pijač: Kocke za hlajenje pijač; Palčke za hlajenje pijač
hr-HR: Dom i vrt > Kuhinja i blagovaonica > Oprema za bar > Kockice i štapići za hlađenje pića: Kockice za hlađenje pića; Štapići za piće
ru: Дом и сад > Кухня и сервировка стола > Барная посуда > Кубики и палочки для охлаждения напитков: Кубики для охлаждения напитков; Палочки для охлаждения напитков
cs: Dům a zahrada > Kuchyně a jídelny > Barové nádobí > Chladicí kostky a tyče do nápojů: Chladicí kostky do nápojů; Tyčinky do nápojů
vi: Nhà và vườn > Phòng bếp và phòng ăn > Đồ uống rượu > Viên và que làm lạnh đồ uống: Viên làm lạnh đồ uống; Que làm lạnh đồ uống
de: Heim & Garten > Küche & Esszimmer > Bar-Utensilien > Kühlsteine & -Sticks für Getränke: Kühlsteine für Getränke; Sticks für Getränke
zh-CN: 家居与园艺 > 厨房/餐厅 > 酒吧酒具 > 饮料制冷/制冰块和制冷棒: 饮料制冷/制冰块; 饮料制冷棒
sv: Hem och trädgård > Kök och matsal > Bartillbehör > Whiskystenar: Whiskysten; Dryckeskylningspinnar
nb: Hjem og hage > Kjøkken og spiserom > Barutstyr > Kjølebiter og pinner for drikkevarer: Kjølebiter for drikkevarer; Drikkepinner